# 求助陈版主：无偿取得股权的账务处理

提问人：桂花婵娟 时间：2017-01-13 14:43:12
A公司将30%股权无偿转让给Z公司（国有企业），A、B、C、Z不属同一控制，具体情况如下： A公司原出资人：B公司（J市国有独资）51%，C公司（自然人）49%，假设：注册资本 5000 万，转让时点净资产 7000 万。 股权重组：B将21%股权、C将9%股权转让Z公司，转让价格为 0 元，已做工商变更。 问题： Z公司账务处理是否为 借：长期股权投资 2100 万（ 7000 30% ） 贷：资本公积 1470 万（ 7000 21%） 贷：营业外收入 630 万（7000*9%）

回答人：chenyiwei
为何Z公司能够无偿受让股权，包括从自然人C这里无偿受让股权？还是建议先把交易背景了解清楚，对为何无偿转让股权这一问题获得合乎一般商业逻辑和常理的解释。这样会计处理自然也就清楚了。